【裁判字號】    99,上訴,780
【裁判日期】    990622
【裁判案由】    妨害性自主
【裁判全文】
臺灣高等法院高雄分院刑事判決         99年度上訴字第780號
上  訴  人  臺灣屏東地方法院檢察署檢察官
被      告  乙○○
選任辯護人  葉武侯  律師
上列上訴人因被告妨害性自主案件，不服臺灣屏東地方法院98年
度訴字第949 號中華民國99年2 月3 日第一審判決（起訴案號：
臺灣屏東地方法院檢察署98年度偵字第3158號），提起上訴，本
院判決如下：
    主  文
上訴駁回。
    理  由 
一、公訴意旨略以：被告乙○○於民國98年1 月21日晚上11時許
    ，與友人在屏東縣屏東市○○路17號之黃金年代KTV 飲酒唱
    歌，並透過證人己○○所經營之傳播公司找來被害人Ａ女（
    卷內代號00000000，姓名年籍詳卷）及證人戊○○陪侍。眾
    人飲酒作樂至翌日（22日）凌晨2 時20分許，被告因知悉Ａ
    女腳受傷，遂佯稱車上有藥可擦，而帶Ａ女至其所駕駛之車
    牌號碼2800甲UN 號自小客車上，駕車將Ａ女帶往屏東縣屏東
    市之阿曼汽車旅館，進入第207 號房。Ａ女進房後，因工作
    疲累加上酒醉，不疑有他，乃先躺在床上休息，詎被告竟趁
    Ａ女酒醉無力反抗之際，強將Ａ女之衣褲脫掉，壓住Ａ女，
    不顧Ａ女之掙扎，違反Ａ女意願，將陰莖插入Ａ女之陰道內
    ，而強制性交得逞；約隔1 、20分鐘後，被告復接續前揭強
    制性交之犯意，在相同地點，違反Ａ女意願，再對Ａ女強制
    性交得逞。認被告觸犯刑法第221 條第1 項之強制性交罪等
    語。
二、公訴意旨認被告觸犯刑法第221 條第1 項之強制性交罪，係
    以「被告之供述、被害人Ａ女、證人戊○○、己○○、丁○○、丙○○之證詞、員警工作紀錄簿、偵查報告、Ａ女所使
    用之行動電話與被告使用之0000000000、0000000000號行動
    電話雙向通聯紀錄、驗傷診斷書、照片」等為主要論據。訊
    據被告乙○○固坦承其於上開時地與被害人Ａ女發生性交行
    為之事實，惟否認強制性交犯行，辯稱：「Ａ女係自願與其
    發生性行為」等語。
三、按犯罪事實應依證據認定之，無證據不得認定犯罪事實；又
    不能證明被告犯罪者，應諭知無罪之判決，刑事訴訟法第
    154 條第2 項、第301 條第1 項分別定有明文。而犯罪事實
    之認定，應憑真實之證據，倘證據是否真實尚欠明確，自難
    以擬制推測之方法，為其判斷之基礎；認定犯罪事實所憑之
    證據雖不以直接證據為限，間接證據亦包括在內，然而無論
    直接證據或間接證據，其為訴訟上之證明，須於通常一般之
    人均不致有所懷疑，而得確信其為真實之程度者，始得據為
    有罪之認定，倘其證明尚未達到此一程度，而有合理之懷疑
    存在而無從使事實審法院得有罪之確信時，即應由法院為諭
    知被告無罪之判決（最高法院53年台上字第656 號、76年台
    上字第4986號判例意旨參照）。又按告訴人之告訴，係以使
    被告受刑事訴追為目的，是其陳述是否與事實相符，仍應調
    查其他證據以資審認，而被害人之陳述如無瑕疵，且就其他
    方面調查又與事實相符，固足採為科刑之基礎，倘其陳述尚
    有瑕疵，即不得遽採為論罪科刑之根據，最高法院著有52年
    度台上字第1300號、61年度台上字第3099號判例可資參照。
    再按被害人與一般證人不同，其與被告處於相反之立場，其
    陳述之目的，在使被告受刑事訴追處罰，內容未必完全真實
    ，證明力自較一般證人之陳述薄弱。故被害人縱立於證人地
    位而為指證及陳述，且其指證、陳述無瑕疵可指，仍不得作
    為有罪判決之唯一證據，應調查其他證據以察其是否與事實
    相符，亦即仍須有補強證據以擔保其指證、陳述之真實性，
    始得採為斷罪之依據（最高法院94年度台上字第3326號判決
    參照）。
四、經查:
  (一)程序方面:
  (1)按被告以外之人，於審判外之言詞或書面陳述，除法律有規
    定者外，不得作為證據；被告以外之人於檢察事務官、司法
    警察官或司法警察調查中所為之陳述，與審判中不符時，其
    先前之陳述具有較可信之特別情況，且為證明犯罪事實存否
    所必要者，得為證據；刑事訴訟法第159 條第1 項、第159
    條之2 定有明文。是被告以外之人於司法警察（官）調查中
    所為之陳述，依刑事訴訟法第159 條第1 項規定，係屬傳聞
    證據，原則上無證據能力，惟如該陳述與審判中不符時，其
    先前之陳述具有較可信之特別情況，且為證明犯罪事實存否
    所必要者，依刑事訴訟法第159 條之2 規定，始例外認為有
    證據能力；如該陳述與審判中相符時，因該陳述並不符合刑
    事訴訟法第159 條之2 有關傳聞例外之規定，故不得作為認
    定本案犯罪事實有無之證據，此時，當以其於審判中之陳述
    作為證據。至於所謂「前後陳述不符」之要件，應就前後階
    段之陳述進行整體判斷，以決定其間是否具有實質性差異，
    惟無須針對全部陳述作比較，陳述之一部分有不符，亦屬之
    。本件證人Ａ女於98年3 月16日警詢所為證詞，因屬審判外
    之陳述，為傳聞證據，惟其當時之陳述整體而言，核與其於
    原審法院所為證述大致相符，是其該次警詢陳述並不符合刑
    事訴訟法第159 條之2 有關傳聞例外之規定，不得作為認定
    本案犯罪事實有無之證據，並無證據能力。另其於98年4 月
    7 日第2 次接受警詢時所陳，與其於原審法院所為證詞大相
    逕庭，參以證人Ａ女於偵查中即已表示該次警詢所述不實（
    見偵查卷第21頁），其於98年4 月7 日警詢所陳顯無較可信
    之特別情況，亦不符合刑事訴訟法第159 條之2 有關傳聞例
    外之規定，復與刑事訴訟法第159 條第2 項、第159 條之1
    、第159 條之3 至之5 、第206 條等例外得為證據之規定均
    不相符，應認無證據能力。然其前開警詢證詞，雖不得以之
    直接作為認定犯罪事實存否之證據，但非不得作為彈劾證據
    ，用來爭執被告、證人陳述之證明力（最高法院94年度台上
    字第6732號、94年度台上字第6881號判決要旨參照）。
  (2)被告以外之人於偵查中向檢察官所為陳述，除顯有不可信之
    情況者外，得為證據，刑事訴訟法第159 條之1 第2 項定有
    明文。偵查中對被告以外之人（包括證人、鑑定人、告訴人
    、被害人及共同被告等）所為之偵查筆錄，或被告以外之人
    向檢察官所提之書面陳述，性質上均屬傳聞證據。惟現階段
    刑事訴訟法規定檢察官代表國家偵查犯罪、實施公訴，依法
    其有訊問被告、證人及鑑定人之權，證人、鑑定人且須具結
    ，而實務運作時，檢察官偵查中向被告以外之人所取得之陳
    述，原則上均能遵守法律規定，不致違法取供，其可信度極
    高，職是，除反對該項供述得具有證據能力之一方，已釋明
    「顯有不可信之情況」之理由外，不得遽指該偵查中之陳述
    不具證據能力。查證人Ａ女、己○○、戊○○於檢察官偵訊
    時業經具結後作證，有證人結文3 份在卷可按（見偵查卷第
    25、48、53頁），渠等均未曾提及檢察官在偵查時有不法取
    證之情形，被告及辯護人亦未曾釋明上開證述有何顯不可信
    之情況，是渠等於偵查中之證言依刑事訴訟法第159 條之1
    第2 項之規定，自均得為證據。至於證人Ａ女接受偵訊之過
    程中，檢察官固有告知其涉嫌偽證、誣告罪嫌，並為刑事訴
    訟法第95條之權利告知，有偵訊筆錄可查（見偵查卷第20、
    21頁），然其之後所為關於被告涉案部分之陳述，仍屬證人
    於檢察官面前所為證詞，且前開具結之效力仍存在，自具有
    證據能力，辯護意旨以此主張證人Ａ女在檢察官告知涉犯偽
    證及誣告罪嫌所為之陳述無證據能力，尚有誤會。
  (3)傳聞法則之重要理論依據，在於傳聞證據未經當事人之反對
    詰問予以核實，乃予排斥，惟若當事人已放棄對原供述人之
    反對詰問權，於法院審判時表明同意該等傳聞證據可作為證
    據，基於證據資料愈豐富，愈有助於真實發現之理念，並貫
    徹刑事訴訟法修法加重當事人進行主義之精神，確認當事人
    對於證據能力有處分權之制度，傳聞證據經當事人同意作為
    證據，法院認為適當者，亦得為證據；另當事人於調查證據
    時，對於傳聞證據表示「沒有意見」、「對於證據調查無意
    見」，而未於言詞辯論終結前聲明異議，應視為已有將該等
    傳聞證據採為證據之同意，此刑事訴訟法第159 條之5 定有
    明文。查本案據以認定被告犯罪事實存否之其他被告以外之
    人之言詞或書面陳述，於原審經審判長提示並告以要旨後，
    檢察官及被告、辯護人均知該證據為審判外之言詞陳述及書
    面證據，原無證據能力，惟未於言詞辯論終結前表示異議，
    審酌上開證據作成之過程並無不適當之情形，且對於被告涉
    案之事實具有相當之關聯性，依刑事訴訟法第159 條之5 規
    定具有證據能力。
  (二)實體方面:
  (1)被告與林其霆等友人於98年1 月21日晚上，至黃金年代KTV
    飲酒唱歌，並透過證人己○○所經營之政大傳播公司媒介，
    找來素不相識之被害人Ａ女與證人戊○○陪侍，嗣於翌日凌
    晨2 時16分許，被告與林其霆走出包廂，經過黃金年代KTV
    大廳步出大門，於同日2 時17分8 秒在該大門外面聊天，被
    害人Ａ女與戊○○於同日2 時17分52秒許走出黃金年代KTV
    包廂，往大廳方向走去，被告與證人林其霆於同日2 時18分
    7 秒許離開KTV 大門，往大門左側走去，被害人Ａ女與戊○○則於同日2 時18分8 秒經過大廳走向大門，於同日2 時18
    分10秒走出大門，往大門右方走，旋又轉身走向大門左側，
    之後於同日2 時21分20秒許，被害人Ａ女又進入黃金年代KT
    V ，返回前開包廂拿皮包，而於同日2 時21分53秒許，手持
    皮包離開黃金年代KTV ，嗣於同日2 時29分許，被告駕駛車
    牌號碼2800甲UN 號自小客車搭載被害人Ａ女抵達阿曼汽車旅
    館，被告與被害人Ａ女隨後進入207 號房，接續發生2 次性
    交行為，2 次間相隔1 、20分鐘，嗣於同日凌晨3 時52分許
    ，被告駕車搭載被害人Ａ女離開該汽車旅館，返回黃金年代
    KTV ，被害人Ａ女於同日清晨3 時53分許進入該KTV 大廳，
    再於同日3 時58分許，搭乘證人己○○所駕自小客車離開等
    事實，為被告迭於法院審理時所是認，核與證人即被害人Ａ
    女、證人林其霆、己○○、證人即阿曼汽車旅館櫃臺服務人
    員丁○○於原審法院所為證述大致相符（見原審卷第52甲59
    背面、第70甲73 頁），復經原審法院當庭勘驗黃金年代KTV
    、阿曼汽車旅館之監視錄影器於案發時間所拍攝之影像檔案
    無誤，此有勘驗筆錄在卷可證（見原審卷第72頁背面甲76 頁
    背面），並有監視錄影翻拍相片附卷可佐（見警卷第24甲27
    頁），前開事實洵堪認定。
  (2)被害人A 女於警、偵訊及原審法院固指稱被告在阿曼汽車旅
    館房間內，不顧其反抗，對其為性交行為云云。然細繹其指
    訴，有下述瑕疵可指：
  關於被害人Ａ女在黃金年代KTV 飲酒唱歌完畢後，何以搭乘
    被告之自小客車至阿曼汽車旅館，被害人Ａ女雖指稱「我與
    證人戊○○走出KTV 後，遇到被告，我跟被告說我腳受傷，
    被告稱車上有藥，要帶我到車上擦藥，我就隨同被告上車」
    云云（見警卷第5 頁、偵查卷第22頁、原審卷第52頁），然
    倘其確實係因被告表示要帶之至車上擦藥，方隨同被告上車
    ，其對於被告上車後何以未拿藥給她擦一事竟未加質疑（見
    原審卷第56頁），顯不合常情，又Ａ女上車後，被告未拿藥
    給Ａ女，Ａ女理應會懷疑被告係藉口誘騙其上車，況其謂與
    被告係初識，有其證述可稽（見原審卷第56頁），且其為一
    智慮無缺之成年人，又已任該職2 、3 個月，有證人己○○
    之證詞可證（見原審卷第72頁），並非無社會經驗之人，於
    此情況下，理應會對被告有所戒備，然其竟於不知被告會將
    之載往何處之情況下，任憑被告開車載之離開上開KTV ，顯
    悖於常情；再者，其於原審法院證稱：「被告將車駛離後，
    我發現忘記帶包包，叫被告載我回去拿包包，我在KTV 門口
    還遇到戊○○，戊○○問我要去哪裡，我說要出去走走」等
    語（見原審卷第52頁正反面），與前述勘驗監視錄影光碟結
    果相符，則被害人Ａ女回到黃金年代KTV 包廂拿皮包及遇見
    證人戊○○之時，人身自由均未受拘束，倘其前開指述即其
    係因受被告欺瞞方會隨同被告上車一事屬實，何以會自願再
    度回到被告車上？且依其所述當時與證人戊○○之對話「戊○○問我要去哪裡，我說要出去走走」，堪認其當時之心情
    極為輕鬆自若，顯無不願意搭乘被告之自小客車離開情形，
    Ａ女前開指訴之真實性殊值懷疑。又證人林其霆於原審法院
    證稱：「我與被告離開黃金年代KTV 後，被害人Ａ女與戊○○之後也出來，我送被告上車後，被害人Ａ女沒有和被告說
    話，就自己上被告的車，被告與被害人Ａ女一起開車離開」
    等語（見原審卷第57頁背面至58頁背面），核與前開勘驗監
    視錄影光碟之結果相符，則被告於準備程序所辯被害人係自
    己上車等語（見原審卷第17頁背面）誠然信而有徵。
  被害人Ａ女於偵訊及原審法院俱稱「我知道被告將我載至汽
    車旅館」（見偵查卷第22頁、原審卷第52頁背面），而被告
    又未強迫其進入汽車旅館房間內，其與被告於案發當天既係
    初次見面，竟願意與被告一起進入汽車旅館房間，且於進入
    房間後隨即主動躺在床上（見偵查卷第22頁、原審卷第52頁
    背面），其舉止之豪放，實與常情有違；再依其於原審法院
    所述，其與被告進入房間後，被告就去洗澡等語（見原審卷
    第52頁背面），一般女性於此情況下均應有所警覺，倘被害
    人Ａ女不欲與被告發生性行為，被告又未為任何阻止其離開
    之舉措，其應會乘被告洗澡之際離開該處，然其竟然主動去
    躺在床上，迄至被告洗完澡出來，亦悖於常情；又正常人倘
    遭性侵害，理應會對加害者之一舉一動處於警戒狀態，並伺
    機逃離或求援，然依被害人Ａ女於原審法院證稱：「被告2
    次對我為性交行為，之間相隔10至20分鐘，我都躺在床上，
    不知道被告在做什麼，也不知道被告有無躺在床上；期間戊○○有打電話給我，我有接1 通，我沒有跟戊○○說我在汽
    車旅館」等語（見原審卷第52頁背面、第55頁背面），可知
    被告對其為第1 次性行為後，其對於被告當時之舉動仍毫不
    在意，甚至好整以暇地躺在床上達10至20分鐘之久，而未曾
    試圖逃離或伺機向戊○○求援，實與常情未合。再其於警偵
    訊及原審法院均稱：「我恐被告是面善心惡之人，對我不利
    ，所以不敢求救，以免受更大的傷害」等語（見警卷第5 、
    6 頁、偵查卷第22頁、原審卷第52頁背面、第56頁背面），
    既曰對於被告顯極為恐懼，然其與被告在汽車旅館性交完畢
    之後，竟主動要求被告駕車載之離開（見原審卷第52頁背面
    ），顯屬矛盾，其所述被告面善心惡，卻又竭力與被告同車
    而不欲分道揚鏕之表徵迥異；又衡諸常情，性侵害之被害人
    對於加害者理應係恐懼萬分且深惡痛絕，然依被害人於偵訊
    及原審法院之證詞，可知其於案發後在新潮流釣蝦場見到被
    告時，非但與被告談及本案，更與被告互留電話，之後被告
    多次打電話邀其見面喝飲料，其均接聽被告之電話並赴約，
    甚至係由其男友陪同赴約等情（見偵查卷第23頁、原審卷第
    55頁背面、第56頁），且其於98年5 月19日下午5 時42分許
    曾主動撥打被告所使用之0000000000號行動電話、於同年月
    20日中午12時18分許撥打被告所使用之0000000000號行動電
    話等情，亦有被害人所使用之門號0000000000號行動電話雙
    向通聯紀錄附卷可稽（見偵查卷第41、42頁），其反應及表
    現顯與常情大相逕庭，其所為指訴實啟人懷疑。
  被害人Ａ女於警偵訊及原審審理時均證稱其當天喝很多酒，
    被告對其為性行為時，其因酒醉無力抵抗，只好順從云云（
    見警卷第5 頁、偵查卷第22、24頁、原審卷第52頁背面），
    於原審審理時並證稱其離開KTV 時，已經喝到無法再喝酒之
    程度，當時只有一點意識云云（見原審卷第52頁），然經原
    審法院勘驗黃金年代KTV 監視錄影光碟，被害人Ａ女自黃金
    年代KTV 包廂走向通道，通過大廳步出KTV 大門，之後再次
    進入KTV 、返回包廂拿皮包，再循上開路徑步出KTV 之整個
    過程，其自始至終均係自行行走、無人攙扶，行走速度相當
    迅速，並無一般酒醉者行走時搖搖晃晃、步履不穩之情狀，
    參以其當時尚能注意到忘記帶皮包，之後又獨自一人回到KT
    V 包廂內拿取皮包，再回到被告車上，又能清楚記憶當時與
    證人戊○○之對話，及其自陳係自己走進阿曼汽車旅館房間
    （見原審卷第53頁背面）等情，堪認其當時未達於泥醉、意
    識不清之程度，其於原審法院審理時稱「當時已經喝到無法
    再喝酒，只有一點意識」云云（見原審卷第52頁正反面），
    應非實情。再詳觀其於偵訊及原審審理中對於被性侵害之過
    程所為證述，其於偵訊時證稱：「... 我自己直接躺床上，
    我忘了他是否有去洗澡，他就來親我，我就閃，他直接脫我
    的衣服及褲子，我有掙扎，但因我酒醉，他又力氣大，我躲
    不掉，我掙扎不了，他就戴上保險套，我就穿上褲子，他戴
    好保險套，又來脫我的褲子，他要插入時我有掙扎，但是他
    力氣大，我就被他得逞了，他性器官插入我的陰道時，我有
    推他但推不動，之後我們結束時，戊○○有打電話給我，但
    我沒有接到，我心裡想要趕快走，他又打電話叫服務生拿保
    險套上來，我差不多酒醒了，我當時已穿好衣服了，他又脫
    我衣服，我掙扎推他，但是還是推不動，就被他得逞第2 次
    ，他是硬壓著我。我除了推他，腳可以動就亂動」等語（見
    偵查卷第22頁），於原審法院審理時證稱：「我躺在汽車旅
    館床上，被告去洗澡，過一下子，被告就自己去戴保險套過
    來親我。... 在汽車旅館時，戊○○有打電話給我，前1 、
    2 通我沒有接，後來我有接1 通，... 我跟戊○○說我在外
    面而已。... 我忘記是否接完電話之後，被告又再對我性侵
    害1 次。... 我與被告發生2 次性行為相隔10到20分鐘，我
    都躺在床上，我不知道被告在做什麼，我躺在床上時，被告
    有無躺在床上我不知道。... （你有哪些反抗的動作？）我
    有踢被告，我還有用手推被告的身體」等語（見原審卷第52
    頁背面、第55頁背面），其對於本件被告對其性侵害之過程
    、證人戊○○何時及打幾通電話、其是否有接聽電話等諸多
    細節，前後陳述亦多所出入，其所為指訴實有諸多瑕疵。
  自加害者之觀點而言，倘被告確有對Ａ女為強制性交之犯罪
    行為，其理應會設法阻止Ａ女將其犯行告知他人，以免其犯
    行曝光，然依被害人Ａ女於原審法院所為證詞，可知被告在
    阿曼汽車旅館房間內時，並未阻止Ａ女接聽行動電話及與他
    人通話，事後亦未恐嚇或威脅被害人Ａ女不准將此事告訴他
    人，且被告駕車載被害人Ａ女返回黃金年代KTV 中，被害人
    Ａ女在車上打電話給證人戊○○，被告亦未加以阻止等節（
    見警卷第6 頁、原審卷第52頁背面、第54頁背面、第55頁背
    面），Ａ女於偵查中初訊，即結證稱「2 次性交行為均係同
    意」（見偵查卷第頁），益徵被害人Ａ女指訴被告對其強制
    性交乙情應非實情。
  (3)參以證人戊○○於警詢證稱：「被害人告訴我被性侵害時，
    並未發現被害人有何異狀，被害人只是很平穩地說被性侵害
    」，於偵訊時亦證稱：「被害人上車後，先罵髒話，然後告
    訴我與己○○被強姦，我覺得被害人態度蠻鎮定的」等語（
    見偵查卷第34、52頁），佐以證人己○○於偵訊時證稱：「
    被害人說被性侵害之事時，情緒很低落，我忘記被害人有無
    哭泣」等語（見偵查卷第46頁），衡情證人戊○○、己○○
    與被害人係同事，復於案發後陪同被害人先後前往阿曼汽車
    旅館蒐證、至警局報警及去醫院驗傷，有被害人之證詞可稽
    （見偵查卷第22、23頁、原審卷第52頁背面），渠等所為證
    詞應非虛妄，堪認被害人當時並未哭泣，情緒亦屬平靜，被
    害人於原審法院證稱「證人己○○、戊○○開車至黃金年代
    KTV 載我時，我一直哭」云云（見原審卷第52頁背面）應非
    實情，而證人己○○於原審法院審理時固改稱：「被害人當
    時有哭，眼眶泛紅」云云（見本院卷第70、72頁），然如前
    所述，其於偵訊時已明確陳稱忘記被害人有無哭泣，至原審
    法院審理時卻反而堅稱被害人當時有哭，自非合理，參以其
    於原審法院證稱：「我當天沒有接到被害人，就一直打電話
    聯絡被害人，被害人本來沒有接電話，後來接了，我過去接
    被害人時，被害人說被性侵害，我問被害人，被害人不講話
    ，我叫戊○○問被害人，被害人說被性侵害，是戊○○問被
    害人，被害人才說的；我聯絡被害人時，戊○○一直坐在車
    上；我不記得被害人有無打電話給戊○○」等語（見原審卷
    第70頁、第71頁正反面），嗣又改稱：「被害人有打電話給
    我，說在黃金年代KTV 門口，要我去載她」等語（見原審卷
    第71頁），前後陳述已有不一，又與證人戊○○於警詢證稱
    ：「被害人打電話給我說被性侵害」等語（見偵查卷第34頁
    ），於偵訊證述：「被害人上車後不久就跟我與己○○說被
    強姦了」等語（見偵查卷第52頁）相齟齬；參以被害人於原
    審法院證稱：「被告開車載我回去黃金年代KTV 途中，我打
    了1 、2 通電話給戊○○，叫戊○○到黃金年代KTV 載我，
    在黃金年代KTV 時，我不知道打了幾通給戊○○，打到戊○○接聽為止」等語（見原審卷第52頁背面、第54頁正反面）
    ，足見被害人並未接到證人己○○之來電，且亦未撥打電話
    給己○○，再衡情證人己○○既與證人戊○○共乘一部自小
    客車，倘若被害人確有撥打如此多通電話給證人戊○○，證
    人己○○應無不知之理，且應會有印象，足徵證人己○○於
    原審法院審理中所為證述之憑信性尚有疑問，應以其於偵訊
    所陳較為可採。依前述證人戊○○所證當被害人告訴她與己○○謂遭人性侵害時之情緒反應，益徵被害人指訴於上開時
    地遭性侵害一事，應屬虛妄。
  (4)被害人Ａ女自阿曼汽車旅館返回黃金年代KTV 後，告知開車
    前來搭載之己○○、戊○○謂其遭人性侵害一事，旋與己○○、戊○○前往阿曼汽車旅館要求提供監視錄影帶未果，又
    一同至崇蘭派出所報案，再至寶建醫院驗傷等情，固經被害
    人Ａ女於偵訊及審理、證人戊○○於警偵訊、證人己○○於
    警偵訊及原審法院、證人丁○○於警詢及原審法院證述明確
    （見偵卷第22、23、29、30頁、第32頁正反面、第34頁正反
    面、45、46、51、52頁、原審卷第52頁背面、第70頁正反面
    ），並有偵查報告、員警工作紀錄簿、寶建醫院受理疑似性
    侵害案件驗傷診斷書各1 份附卷可查（見偵查卷第27、28頁
    、偵查卷公文封內），然而被害人於案發日即98年1 月22日
    至派出所報案後，警方請Ａ女於翌日至派出所作筆錄，其竟
    拖延至同年3 月16日始前往製作筆錄之情，有被害人第1 次
    警詢筆錄及上開偵查報告、員警工作紀錄簿等可證（見警卷
    第4甲9 、偵查卷第27、28頁），且經被害人於原審法院證述
    ：「警察有通知我去，我跟警察延時間，因為我要上班很累
    ，我住的比較遠，我住在三地門那邊」等語（見原審卷第55
    頁）無誤，參諸其於該次製作筆錄時竟表示：「不要對加害
    人提出告訴，事情過了就算了」等語（見警卷第8 頁），其
    對於本案之態度反覆，實屬可疑，尚無從僅憑前開被害人於
    案發後至汽車旅館蒐證、報案及驗傷一節，遽認被害人所為
    前開指訴為真。
  (5)被告知悉被害人向警方對其提出本件告訴後，固確有給被害
    人金錢，而要求被害人於接受警詢及檢察官偵訊時配合其說
    詞，佯稱渠等係男女朋友關係，此有被告與被害人之陳述可
    參（見原審卷第18頁、第52背面甲53 頁、第55頁背面），然
    被告就其此舉已解釋稱：「係因害怕，想把事情簡單化」等
    語（見原審卷第87頁），又被告於首次接受警方詢問時已佯
    稱其與被害人係男女朋友關係（見警卷第1 頁背面），堪認
    其應係恐倘其之後據實供陳其與被害人之關係，可能會因說
    詞不一而遭檢警懷疑其確實有為本件犯行，故而在之後接受
    偵訊時仍謊稱其與被害人係男女朋友，並要求被害人配合其
    說詞；衡以Ａ女乃時下流行之傳播公司之傳播妹，類此商家
    ，並非生產之單位，而係提供人員外出到各娛樂場所，服侍
    客人唱歌、喝酒（宴飲）、聊天的服務人員，此種服務人員
    報酬乃按時計價，如果與客人另外約定談妥，也常帶有色情
    服務的色彩，與往日流行之應召女郎相類似，惟其內容更為
    繁多。被告於深夜11時許，自證人己○○所經營之傳播公司
    召Ａ女到黃金年代KTV 陪侍飲酒唱歌，飲酒作樂至翌日凌晨
    2 時20分許，2 人相偕遠赴往屏東縣屏東市之阿曼汽車旅館
    開房間，所為何事，Ａ女心裡有數。事後被告欲以金錢平息
    此事，核與常情無違，尚難以其此舉逕認其確有為本件強制
    性交犯行。
  (6)原審為被告無罪之諭知，經核尚無不合，檢察官上訴意旨仍
    執陳詞略謂「酒後所造成之影響因人而異，往往隨個人體
    質及所飲用之酒類、身體狀況、飲酒環境而有所差異，縱未
    造成不省人事之狀態，亦不表示其神智及判斷力未受酒精影
    響。且一般人飲酒後，酒精對於意識能力與行動能力之影響
    應係呈相關正比，即酒精濃度越高，則觀察力、知覺力越降
    低，行動能力方面則肌肉協調程度越低，甚至到達麻痺之程
    度。縱Ａ女在KTV 內飲酒後仍有一定之意識，一般人飲酒後
    ，至酒精完全發揮作用，尚須一定時間，故飲酒時可能意識
    清楚，待一定時間經過後，因酒精影響、催化，飲酒之人始
    逐漸喪失行動能力。遽認定Ａ女行走速度相當迅速，離去KT
    V 時未達於不省人事，推論被告將Ａ女攜至汽車旅館時，Ａ
    女意識應處於清醒狀態，然就Ａ女步入汽車旅館房間後，衡
    情當因心情放鬆，酒意上湧，全身乏力導致主動躺在床上，
    未向外界求援等情，原審未予審究，有違經驗法則，論理速
    斷。Ａ女遭被告性侵害後，主動要求被告駕車載之離去，
    與常情不符；警方於案發後即98年1 月22日翌日請Ａ女至
    派出所作筆錄，其拖至同年3 月16日始前往製作筆錄之事實
    而認定Ａ女對於本案態度反覆；及案發後被告與Ａ女互留電
    話，相約見面等情，凡此舉動應係因內心仍處於恐懼狀況下
    ，所不得不採取之委屈與配合之行為，並擔心往後工作發展
    所為之消極行為，斷難遽為有利於被告之認定。Ａ女酒醉
    之身體狀況，其陳述自難期其先後契合毫無二致。Ａ女前、
    後所供情節，或因陳述方法而有些微差異，但結果則屬相同
    ，俱與基本事實之真實性無礙。」等語，指摘原判決不當，
    求為有罪之判決，並無確切事證以實其說，本件上訴為無理
    由，應予駁回。
據上論斷，應依刑事訴訟法第368 條，判決如主文。
本案經檢察官彭南雄到庭執行職務。
中    華    民    國    99    年    6     月    22    日
                刑事第二庭  審判長法  官  林正雄
                                  法  官  黃壽燕
                                  法  官  陳啟造
以上正本證明與原本無異。
檢察官如不服本判決應於收受本判決後10日內向本院提出上訴書
狀，其未敘述上訴理由者，並得於提起上訴後10日內向本院補提
理由書狀（均須按他造當事人之人數附繕本）「切勿逕送上級法
院」。
中    華    民    國    99    年    6     月    22    日
                                  書記官  林明威

司法院資訊處製作；財團法人民間司法改革基金會備份。
